# 子公司向母公司返回土地评估增值

提问人：zy8111 时间：2014-08-07 10:08:26
本公司子公司由于改制,原划拔土地变更为出让地,但由国资委审核,并依国有土地使用部门履行程序同意,企业可以按评估值六折交纳土地出让金,求助,子公司在确认此项无形资产 时是否能按评估值确认,另外如果子公司不能按评估值确认,那么母公司能否要求子公司返还评估增值与交纳土地出让金差额,如果子公司同意,那么子公司能否计入无形资产价值,母公司确认营业外收入!

回答人：chenyiwei
1 、改制后子公司应按实际应缴纳的出让金对该项“无形资产——土地使用权”进行初始计量。 2 、母公司要求子公司返还评估增值与交纳土地出让金之间的差额没有法律法规方面的依据。因为原先的划拨地并不是母公司投入的，这部分增值不应由母公司享有。

提问人：zy8111 时间：2014-08-09 10:28:58
但现在的问题是子公司已经同意支付这笔款项,只是涉及账务处理,是否只能各自做营业外收入了!

回答人：chenyiwei
子公司冲减资本公积；母公司冲减对子公司的长期股权投资。